---
title: "Taxonomie"
permalink: /taxo/
output: github_document
---

Quelques ressources en lien avec la taxonomie des moustiques, leur identification et leur mise en collection.

## Collection ARIM
[ARIM](https://arim.ird.fr/) (arthropodes d'intérêt médical) est hébergée à Montpellier (France) et propose au public plus de 3000 espèces de divers groupes de vecteurs et nuisants (moustiques, phlébotomes, simulies, glossines, culicoides, poux, puces, tiques, punaise, acariens...). 

 <script type="module" src="https://cdn.jsdelivr.net/npm/bsky-embed/dist/bsky-embed.es.js" async></script>
  <bsky-embed
    username="arimcollection.bsky.social"
    mode="dark"
    limit="1">
  </bsky-embed>
  

```{r setup, include = FALSE, cache = FALSE}
knitr::opts_chunk$set(warning = FALSE, message = FALSE)
library(RefManageR)
library(tidyverse)

bib <- ReadBib(paste0(getwd(),"/REFERENCES.bib"))
bib_t <- bib[grepl("taxonomy",bib$keywords) & grepl("R package",bib$keywords)] # R packages
bib_k <- bib[grepl("key",bib$keywords)] # ID keys


```
## Clés d'identification / Identification keys
```{r results = "asis", echo = FALSE}
# print
NoCite(bib_k)
PrintBibliography(bib_k,  .opts = list(check.entries = FALSE,
                                     bib.style = "authoryear",
                                           style = "markdown",
                                     no.print.fields = "urldate",
                                           sorting = "ydnt"))
  cat("\n")
  
```

## Outils / Tools

[InsectLabelR app](https://nicolas-moiroux.shinyapps.io/InsectLabelR/): l'application Web, associée au package R éponyme (*Cf infra*) pour la génération automatisée d’étiquettes destinées aux collections entomologiques.
<iframe height="600" width="100%" frameborder="no" src="https://nicolas-moiroux.shinyapps.io/InsectLabelR/"> </iframe>

```{r results = "asis", echo = FALSE}
# print
NoCite(bib_t)
PrintBibliography(bib_t,  .opts = list(check.entries = FALSE,
                                     bib.style = "authoryear",
                                           style = "markdown",
                                     no.print.fields = "urldate",
                                           sorting = "ydnt"))
  cat("\n")
  
```